# QUALITY

## ATA Reunião

### Ref: "ATA_QA#1"

### Project: GATE

### Date / Time: 24 set, 18h10

### Duration: 1:20h

 <br/>

### # pages: <total page count>

<br/>
<br/>

#### Meeting attendance
* Madalena Santos
* Maria Pereira
* João Soares
* Joao Silva
* Pedro Fernandes
* Sergii Mykolyshyn


#### Revisions

Rev # | Author | Description | Date
--- | --- | --- | ---
v1 | Madalena | Ordem de trabalhos | 24 set, 12h
v2 | Sergii | Redação da ata | 24 set, 18:10h

<br/>

#### Meeting agenda / subject

1. GitHub management

    1. Todas as versões provisórias merecem a criação de um branch
    2. O merge para o master é revised pelos coordenadores
    3. Os documentos provisórios na branch provisória devem ser nomeados de "QA_DOC_v1.md", v2, etc
    4. Todos os documentos devem ter uma tabela de revisões
    5. Quando se passa para o master, o doc deve levar a versão chamada "final"

2. Manual de Qualidade
    1. Revisão de todos os segmentos que foram entregues à unidade de qualidade
    2. Tópicos da nossa parte do MQ
        1. Funcionamento das reuniões
            1. Marcação
            2. Ordem de trabalhos
            3. Atas
            4. Revisão e finalização
        2. Documentos no GitHub
            1. Designação
            2. Revisão
            3. Templates
        3. Documento introdutório
            1. Apresentação do Projeto
            2. Glossário (nomes de unidades e nomes dos membros)
            3. Apresentação da equipa
        4. Regras gerais
            1. Tomada de decisões
            2. Hierarquias
            4. Workflow
            5. Elaboração de atas
            6. Avaliações semanais
            7. Possibilidade de alteração do documento
        5. Elaboração de templates

3. Esclarecimentos
    1. Somos nós a elaborar todos os documentos?
        * Cena que o cláudio me enviou
        * Tabela para realização de testes
    * Quais são as cenas que temos que pôr na nossa parte do MQ? Quais são os processos? Qual é a linha que separa as funções dos recursos humanos das nossas?
        * Validação de diferentes processos: marcação de reuniões, redação de documentos (atas, relatórios, outros), cumprimento das regras gerais da equipa
            * Relatórios semanais (tabelas onde é verificado o cumprimento das regras por cada membro, equipa)
                * Notas devem ser os problemas/acontecimentos que estiveram contra as regras
                * Métricas:
        * Entrada/saída de membros para a equipa a meio do projeto
            * Tópicos gerais
            * O que é preciso fornecer/falar com o novo membro dependendo da equipa onde se vai integrar
        * Falhas no cumprimento de tarefas


<br/>
<br/>


#### Point 1
Discussão sobre organização do projeto em geral e da equipa.

##### Discussion
* Workflow das tarefas, organização interna;
* Brainstorming para a lista de processos que tem como objetivo ajudar a redação do manual de qualidade de cada equipa (redação de documentos, reuniões, tomada de decisões, etc);
* Gestão do git.

##### Decisions
* Criação de diferentes branches para o caso de as coisas não correrem bem;
* Criar um branch só para a parte da documentação para evitar conflitos/confusões com os branches do código. Depois de tudo estar revisto e direito vai para o branch master;
* Deve sempre haver um relatório das tarefas.

<br/>

#### Point 2
* Definição de responsáveis para redação de rascunhos de processos gerais

##### Decisions
* Foram criados processos no trello e ficou decidido que cada elemento ia fazer 2 cards (tarefas).

<br/>

#### Point 3
Avaliação semanal dentro das equipas

##### Discussion
* Foi discutido que para além de haver uma avaliação semanal de toda a equipa, iria haver também uma avaliação dentro das unidades específicas.

##### Decisions
* Avaliação semanal deve estar documentada dentro do manual de qualidade.

#### Point 4
Manual de qualidade

##### Discussion
* Sobre a necessidade de haver pessoas responsáveis pela revisão do manual de qualidade.

##### Decisions
* Decidiu-se que a revisão do manual de qualidade deve ser feita pela pessoa que o faz, coordenador da unidade e uma terceira pessoa **(vice-presidente??)**, devido à grande quantidade de informação que pode surgir.

#### Point 5
Nomenclatura dos documentos e as respetivas versões

##### Discussion
* Falou-se na necessidade de cada unidade ser identificada por respetivas siglas.

##### Decisions
* No inicio dos relatórios devem constar siglas a identificar cada unidade responsável pelo processo;
* Definição das siglas gerais.

<br/>
<br/>

#### Meeting metrics
Attendance -> summoned vs present<br/>
Duration -> expected vs real<br/>
Agenda topics discussed x out of y<br/>
Meeting global evaluation 1 out of 10<br/>
