# GATE_Coordenação

## ATA Reunião

### Ref: ATA_COORD_#2

### Project: GATE

### Date / Time: 24/09/2018 8:00

### Duration: 1h

 <br/>

### # pages: 1

<br/> 
<br/>

#### Meeting attendance

Madalena Santos, Alexandre Brito, Jessica Cunha, Victor Moraes, Pedro Marcelino, Guilherme Tavares


#### Revisions

Rev # | Author | Description | Date
--- | --- | --- | ---
rev | author | things donne on revision | when

<br/>

#### Meeting agenda / subject

- Utilização das plataformas propostas pela equipa do ambiente
- Estado do documento de requisitos
- Documento de recursos humanos
- Objetivos semanais de cada equipa
- Discussão de tecnologias
- Workflow de implementação/testing
- Discussão sobre o Manual de Qualidade
- Estado de cada equipa
- Estado do projeto



#### Discussão de tecnologias

Escolha da framework

Utilização de Dart e Java



#### Estado do projeto

Estamos atrasados, porem as partes formais estão relativamente despachadas. Precisamos de algo tangível para a visualização do estado do projeto, algo como o código feito, e protótipo.



#### Objetivos próxima reunião

- Terminar primeira versão do MQ
- Ter um rascunho do documento dos requisitos
- Criação do servidor