# Ata reunião 1

## Engenharia Software 2018 / 2019 - PL4

### Coimbra, 13 setembro 2018 @ 14:00


##### Presenças
Alexandre, Carlos, Catarina M, Catarina P, Claudio Gomes, Guilherme
Jessica M, João Gonçalves, João Mendes, João Montenegro, Joao Silva, Joao Soares
Jose Henrique, Madalena, Maria, Pedro Fernandes, Pedro M, Pedro Sa
Pedro Silva, Sergii, Tiago, Vitor C, Vitor H


##### Observadores
Rita Salema, Roman Walls


##### Faltas
Flavio Fernandes, Duarte Silva, Guilherme Cruz, Joao Oliveira, Pedro Moraes, Tomas Martins
 <br/>

###### - - - INICIO REUNIAO @ 14:08 - - -

Após breve apresentação dos vários elementos constituintes da equipa, foi decidido unanimemente a constituição das sub-equipas através da auto-preposição de cada elemento, sendo os primeiros elementos os *leads* das respetivas, ficando definido para o primeiro sprint a seguinte constituição


Gestao Projeto | Requisitos | Implementação | Testes | Qualidade | Ambiente
:---: | :---: | :---: | :---: | :---: | :---:
 **Guilherme** | **Pedro M** | **Alexandre** | **Jessica M** | **Madalena** | **Vitor C**
Claudio Gomes | Carlos | Joao Gonçalves | Catarina M | Joao Silva | Jose Henrique
Joao Mendes | Catarina P | Joao Montenegro | Pedro Sa | Joao Soares | Pedro Silva
 | Tiago | | Ricardo Paiva | Maria |  Vitor H
 | | | | Pedro Fernandes | 
 | | | | Sergii | 

A distribuição não é fixa, sendo possível a sua alteração entre cada sprint, possibilitando aos elementos passarem pelas várias unidades, não sendo recomendável a troca completa de uma unidade completa de forma a matner sempre algum(ns) elemento(s). 

 <br/>
Concluída a distribuição dos elementos pelas equipas, foram defenidas algumas prioridades a tratar de imediato para permitir uma organização e comunicação mais eficiente:
* Criação de repositório GIT para gestão documentação e código;
* Criação de equipa no Slack para facilitar comunicação;
* Troca de contactos diretos (email e telefónicos);

Tendo sido finalizadas as prioridades, foram definidas algumas metas para a serem cumpridas para a semana seguinte:
* Criação de nome para a equipa;
* Produção de logotipo;
* Levantamento de requesitos junto do cliente;
* . . .

Concluidos todos os procedimentos, ficou concluida a reunião para os *non lead*? , ficando os restantes reunidos.

###### - - - FIM? REUNIAO @ 15:30ish - - -

###### - - - INICIO REUNIAO LEAD @ 15:30ish - - -

```
insert relevant meeting content
```

###### - - - FIM REUNIAO LEAD @ - - : - -  - - -